【裁判字號】    98,上易,814
【裁判日期】    980618
【裁判案由】    詐欺等
【裁判全文】
臺灣高等法院臺中分院刑事判決         98年度上易字第814號
                                     98年度上易字第815號
上  訴  人  臺灣彰化地方法院檢察署檢察官
上  訴  人
即  被  告  天○○
上列上訴人因被告詐欺等案件，不服臺灣彰化地方法院98年度易
字第245、364號中華民國98年3月31日第一審判決（起訴案號：
臺灣彰化地方法院檢察署97年度偵字第11353號、98年度偵字第
800 號、第1273號、98年度偵緝字第69號、第70號、第71號、第
72號、第73號；併案案號：臺灣臺中地方法院檢察署98年度偵字
第3970號、臺灣臺南地方法院檢察署97年度偵字第17552號、98
年度偵字第164號、臺灣彰化地方法院檢察署98年度偵字第1838
號、第2745號；追加起訴案號：臺灣彰化地方法院檢察署98年度
偵字第2430號），提起上訴暨併案審理（併案案號：臺灣彰化地
方法院檢察署98年度偵字第3278號，本院判決如下：
    主       文
原判決關於天○○犯如附表一編號4-1所示幫助詐欺罪及定應執
行刑部分均撤銷。
天○○犯如附表一編號4-1、4-2所示幫助詐欺罪，累犯，處有期
徒刑肆月。
其餘上訴駁回。
撤銷改判與上訴駁回部分所處之刑，應執行有期徒刑拾壹月。
    犯 罪 事 實
一、天○○曾因違反毒品危害防制條例案件，經臺灣彰化地方法
    院於民國95年5月4日以94年度訴字第2052號判決分別判處有
    期徒刑11月、7月（起訴書誤載為5月），定應執行刑為有期
    徒刑1年5月，並經本院於95年9月19日以95年度上訴字第150
    0號判決上訴駁回而確定，復經本院於96年7月16日以96年度
    聲減字第489號裁定分別減刑為有期徒刑5月15日、3月15日
    ，並定應執行刑為有期徒刑8月15日在案，甫於96年9月11日
    縮刑期滿執行完畢。竟不知悔改，仍為下列不法行為：
  (一)天○○於97年9月底至10月3日前某日，向友人午○○（業經
    臺灣彰化地方法院檢察署檢察官為不起訴處分在案）商借機
    車外出購物，在彰化縣大村鄉或花壇鄉○○路某處，購買物
    品完畢置放於機車置物箱之際，見內有午○○向華南商業銀
    行員林分行申設帳號000000000000號帳戶之存摺、印章、提
    款卡及寫有密碼之紙條，竟意圖為自己不法之所有，基於竊
    盜之犯意，於前揭時地，未經午○○同意，徒手竊取上開午
    ○○所有之存摺、印章、提款卡及寫有密碼之紙條。
  (二)天○○明知金融機構帳戶存摺、提款卡，在交易上係具有重
    要憑信之文件，且具有屬人性，其可預見他人使用其所有之
    銀行存摺、提款卡，可能用於詐欺取財等一般財產犯罪供被
    害人匯款再予提領之用，其提供帳戶雖無引發他人萌生犯罪
    之確信，但均基於縱若有人持以犯罪，亦無違反其本意之幫
    助他人詐欺取財不確定犯意，分別於附表一所示交付時間、
    地點，將如附表一所示其本人、其友人蕭國亨、蔡一彰（前
    列2人均經臺灣彰化地方法院檢察署檢察官偵查起訴）及不
    知情之午○○、宇○○等人所有之帳戶之存摺、印章、提款
    卡、密碼等物，以每本新台幣（下同）3,000元之代價，售
    予真實姓名年籍不詳綽號「大雄」之成年男子，而容許他人
    藉其提供之上開帳戶以遂行財產犯罪。嗣真實姓名年籍不詳
    綽號「大雄」之成年男子即分別意圖為自己不法所有，先後
    於附表一所示之詐欺時間、地點，各以附表一所示之手法，
    要求附表一所示之被害人匯款，致使附表一所示之被害人陷
    於錯誤，匯入款項至前開帳戶內，而各以此等方式詐欺取財
    得手（有關各次之詐欺時間、地點、手法、被害人、被害金
    額、匯款帳戶等均詳如附表一所示）。嗣經前述被害人察覺
    有異報警處理，而循線查悉上情。
二、案經丑○○、酉○○、巳○○訴由臺北市政府警察局文山第
    二分局（起訴書誤載為彰化縣警察局員林分局）、卯○○訴
    由彰化縣警察局彰化分局、彰化縣警察局員林分局（起訴書
    漏載）、田中分局、高雄市政府警察局苓雅分局、臺北市政
    府警察局中山分局報告臺灣彰化地方法院檢察署檢察官偵查
    ；臺中縣警察局烏日分局報告臺灣臺中地方法院檢察署檢察
    官呈請臺灣高等法院臺中分院檢察署檢察長核轉臺灣彰化地
    方法院檢察署檢察官偵查；子○○訴由臺北縣政府警察局三
    重分局報告臺灣高雄地方法院檢察署檢察官呈請臺灣高等法
    院檢察署檢察長核轉臺灣彰化地方法院檢察署檢察官偵查起
    訴暨追加起訴，及臺中縣警察局烏日分局報告臺灣臺中地方
    法院檢察署檢察官、臺南縣警察局永康分局報告臺灣臺南地
    方法院檢察署檢察官、臺北縣政府警察局新莊分局報告臺灣
    彰化地方法院檢察署檢察官、臺北縣政府警察局三重分局報
    告臺灣板橋地方法院檢察署檢察官呈請臺灣高等法院檢察署
    檢察長核轉臺灣彰化地方法院檢察署檢察官移送併案審理。
    理       由
一、證據能力方面：被告以外之人於審判外之陳述，雖不符前4
    條之規定，而經當事人於審判程序同意作為證據，法院審酌
    該言詞陳述或書面陳述作成時之情況，認為適當者，亦得為
    證據；當事人、代理人或辯護人於法院調查證據時，知有第
    159條第1項不得為證據之情形，而未於言詞辯論終結前聲明
    異議者，視為有前項之同意，刑事訴訟法第159條之5定有明
    文。本案下列引為證據之證人陳述及書證，當事人均不爭執
    其證據能力，且以之作為證據並無不當，依上揭法條之規定
    ，自均有證據能力，先予敘明。
二、訊據上訴人即被告天○○（下稱被告）坦承有如附表一所示
    所示幫助詐欺犯行，惟矢口否認有竊盜犯行，並辯稱「我在
    午○○家撿到存簿沒有先跟他講，就拿去給人賣掉，並不是
    竊盜」云云。經查：被告如何於犯罪事實欄一之(一)所示時間
    、地點竊取被害人午○○置放於機車置物箱內向華南商業銀
    行員林分行申設帳號000000000000號帳戶之存摺、印章、提
    款卡及寫有密碼之紙條等物，暨分別於附表一所示時間、地
    點，將如附表一所示其本人、其友人蕭國亨、蔡一彰、午○○、宇○○之帳戶之存摺、印章、提款卡、密碼等物，以每
    本3,000元之代價，售予真實姓名年籍不詳綽號「大雄」之
    成年男子等情，業據被告於原審審理時坦承不諱，核與提供
    帳戶予被告使用之證人蕭國亨、蔡一彰及不知情之證人午○○、宇○○於警、偵訊中之證述情節相符；又如附表一所示
    之被害人庚○○等人分遭真實姓名年籍不詳綽號「大雄」之
    成年男子詐騙，而依指示各匯款至被告所提供之附表一所示
    帳戶等情，業據證人即被害人庚○○等人於警詢或偵訊中具
    結證述在卷，並有渠等匯款之自動櫃員機交易明細表、網頁
    交易紀錄、受理各類案件紀錄表、簡便格式表、報案三聯單
    、內政部警政署反詐騙諮詢專線紀錄表在卷可稽，復有如附
    表一所示帳戶之基本資料及交易明細附卷可憑（各項證據名
    稱、卷宗號數及頁次分別詳如附表甲、乙所示），堪信被告
    於原審之自白與事實相符。被告於本院審理中翻異前詞，顯
    圖飾卸，不可採信。
二、又按刑法上之故意，分直接故意（確定故意）與間接故意（
    不確定故意），「行為人對於構成犯罪之事實，明知並有意
    使其發生者」為直接故意，「行為人對於構成犯罪之事實，
    預見其發生而其發生並不違背其本意者」為間接故意；一般
    人至銀行開設帳戶並非難事，如非洗錢、犯罪等不法目的，
    依常情並無捨棄自己帳戶而迂迴收受他人帳戶使用之理，是
    被告對於前揭收受帳戶真實姓名年籍不詳綽號「大雄」之成
    年男子可能將其提供之帳戶用來作為詐欺取財之非法用途，
    應有所預見，且不違背其本意，其竟仍提供上開帳戶資料予
    真實姓名年籍不詳綽號「大雄」之成年男子，足見真實姓名
    年籍不詳綽號「大雄」之成年男子將被告提供之上開帳戶用
    來作為詐欺取財之用，為被告所容認及允許。另查銀行及郵
    局帳戶可供款項之存匯、提領，係一般人均可輕易申請開設
    ，並無任何資格條件之限制，且金融存款帳戶，事關存戶個
    人財產權益之保障，其與存戶印鑑章、提款卡結合，專屬性
    、私密性更形提高，除非本人或與本人具密切關係之人，難
    認有何理由可自由流通使用該存摺、印章，一般人亦均有應
    妥為保管存摺、提款卡（含密碼），以防止存摺及提款卡被
    他人冒用之認識，縱有特殊情況偶有將存摺、提款卡交付他
    人之需，亦必深入瞭解其用途後始行提供使用，實乃吾人日
    常生活經驗與事理；且存摺、提款卡等有關個人財產、身分
    之物品，如淪落不明人士手中，極易被利用為與財產犯罪有
    關之犯罪工具；而與他人於身分上不具密切關係之人，竟要
    求他人提供帳戶以為使用，此等行為，客觀上已屬可疑，且
    顯係供為某非正當資金進出使用，而隱瞞其流程及行為人身
    分曝光之不法意圖亦可預見；若此之社會現實，恆係一般人
    本於日常生活經驗即可體察，本件被告對此自亦難諉為不知
    ，是被告先後提供如附表一所示之銀行及郵局帳戶之存摺、
    印章、提款卡、密碼等物時，應有幫助他人犯詐欺取財罪之
    不確定故意，堪可認定。綜上，本件事證明確，被告犯行洵
    堪認定，應予依法論科。
三、按刑法上之幫助犯，係對於犯罪與正犯有共同之認識，而以
    幫助之意思，對於正犯資以助力，而未參與實施犯罪之行為
    者而言（最高法院75年度臺上字第1509號、88年度臺上字第
    1270號判決意旨參照）。是如未參與實施犯罪構成要件之行
    為，且係出於幫助之意思提供助力，即屬幫助犯。查前揭真
    實姓名、年籍均不詳之詐欺集團成員於意圖為自己不法所有
    之犯意，以上述之方式，使上述被害人陷於錯誤，因而交付
    本人之財物，該不詳之成年人係犯刑法第339條第1項之詐欺
    取財罪。茲對被告論罪說明如下：
  (一)被告所為如犯罪事實欄一之(一)所示犯行，係犯刑法第320條
    第1項之竊盜罪。
  (二)被告所為如犯罪事實欄一之(二)所示（即如附表一所示）犯行
    ，均係基於幫助詐欺之不確定故意，分別提供上開帳戶之存
    摺、金融卡、密碼作為匯款專戶，幫助其集團成員等不詳姓
    名年籍者共同詐取被害人之款項，均係犯刑法第30條第1項
    前段、第339條第1項之幫助詐欺取財既遂罪。
  (三)被告所為如附表一編號1-1、1-2所示及如附表一編號4-1、4
    -2所示之幫助詐欺取財犯行，均分別於同時地以一交付行為
    為之，被告係以單一幫助行為同時侵害被害人之財產法益而
    觸犯數個罪名；又被告所為如附表一編號3所示之幫助詐欺
    取財犯行，係以單一幫助行為同時侵害被害人之財產法益而
    觸犯數個罪名；均為想像競合犯，均分別從一重之幫助詐欺
    取財罪論處。
  (四)被告提供上開帳戶致使被害人遭詐騙款項之幫助詐欺取財犯
    行，其中經臺灣臺中地方法院檢察署以98年度偵字第3970號
    、臺灣臺南地方法院檢察署以97年度偵字第17552號、98年
    度偵字第164號、臺灣彰化地方法院檢察署以98年度偵字第
    1838號、第2745號移送原審併案審理，又經臺灣彰化地方法
    院檢察署以98年度偵字第3278號移送本院併案審理部分，與
    檢察官起訴部分（即如附表一編號1-2及追加起訴如附表一
    編號3所示部分），有想像競合犯之裁判上一罪關係，已如
    前述，為起訴效力所及，且經檢察官移送併辦，自應併予審
    究。
  (五)被告所為4次幫助詐欺取財行為，及前述竊盜行為，犯意各
    別，行為互殊，應分論併罰，檢察官認被告上開幫助詐欺取
    財行為，係接續犯，容有未洽，附此敘明。
  (六)被告提供帳戶幫助他人犯詐欺取財罪，為從犯，本院衡其犯
    罪情節較正犯為輕，依刑法第30條第2項規定，按正犯之刑
    減輕之。至上揭詐欺集團成員等人，為前開詐欺取財犯行，
    有犯意聯絡及行為分擔，固均為共同正犯，惟幫助犯係從犯
    ，從屬正犯而成立，並非實施正犯，當無「幫助共同」可言
    （司法院70廳刑一字第1104號函亦同此見解），附此敘明。
  (七)被告曾因違反毒品危害防制條例案件，經原審法院於95年5
    月4日以94年度訴字第2052號判決分別判處有期徒刑11月、7
    月，定應執行刑為有期徒刑1年5月，並經本院於95年9月19
    日以95年度上訴字第1500號判決上訴駁回確定，復經本院於
    96年7月16日以96年度聲減字第489號裁定分別減刑為有期徒
    刑5月15日、3月15日，並定應執行刑為有期徒刑8月15日在
    案，甫於96年9月11日縮刑期滿執行完畢，有臺灣高等法院
    被告前案紀錄表在卷可按，其於受有期徒刑執行完畢後5年
    內，又故意再犯本案之罪，均為累犯，應依刑法第47條第1
    項規定，就上開各罪均加重其刑，並就幫助詐欺取財罪部分
    ，依法先加後減之。
四、原審對被告所犯竊盜罪及如附表一編號1-1、1-2、2、3所示
    等罪，依刑法第30條第1項前段、第2項、第339條第1項、第
    320條第1項、第55條、第47條第1項、刑法施行法第1條之1
    等規定，審酌被告之智識程度、犯罪手段、動機、被害人所
    受損害暨被告犯後態度等一切情狀，各量處如附表二編號1
    、2、3、4所示之刑，認事用法，核無違誤，被告提起上訴
    否認有竊盜犯行，復指摘原審量刑過重云云，自無理由，應
    予駁回。
五、原審以被告所為如附表一編號4-1所示犯行（即原審判決附
    表一編號4所示）罪證明確，予以論罪科刑，固非無見。惟
    查原判決未及審酌如附表一編號4-2所示被害人己○○遭詐
    騙款項部分之事實，尚嫌未合，檢察官提起上訴加以指摘，
    為有理由；而被告提起上訴指摘原審量刑過重云云，自無理
    由。本件原判決關於此部分既有上開可議之處，自應予以撤
    銷改判。爰審酌被告提供帳戶予他人非法使用，幫助詐騙者
    遂行詐財目的，同時使詐騙者得以隱匿其真實身份，並逍遙
    法外，致被害人遭受損失，求償無門，助長社會犯罪風氣，
    其行為殊屬不當，惟被告本身並未實際參與本件詐欺取財犯
    行，責難性較小，於原審審理時坦承犯罪及其素行、動機、
    智識程度、犯後態度等一切情狀，量處如主文第2項所示之
    刑，並與上訴駁回部分所處之刑，依刑法第51條第5款規定
    ，定其應執行刑，以資懲儆。
據上論斷，應依刑事訴訟法第368條、第369條第1項前段、第364
條、第299條第1項前段，刑法第339條第1項、第30條第1項前段
、第2項，第55條、第47條第1項、第51條第5款，刑法施行法第1
條之1第1項，判決如主文。
本案經檢察官寅○○到庭執行職務。
中    華    民    國    98    年    6     月    18    日
            刑事第七庭    審判長法  官  林  榮  龍
                                法  官  張  惠  立
                                法  官  鄭  永  玉
以上正本證明與原本無異。
不得上訴。
                                書記官    瑞  芳
中    華    民    國    98    年    6     月    18    日
附表一
┌───┬───────┬─────────┬────────────────────────┐
│編號  │交付時間、地點│戶名及帳號        │詐欺時間、地點、手法、被害人、匯款金額及匯款帳戶│
├───┼───────┼─────────┼────────────────────────┤
│ 1-1  │97年9月20日   │天○○向臺中商業銀│1.於97年9月26 日，以「mumu00000000」帳號，在雅虎│
│      │在彰化縣員林鎮│行員林分行申設之帳│  奇摩網站刊登販售小人國門票之虛偽訊息，使庚○○│
│      │火車站        │號000000000000號帳│  陷於錯誤，下單得標後，依指示於同日晚間6 時許（│
│      │              │戶                │  起訴書誤載為6時27 分許），委請友人高佩琪在臺北│
│      │              │                  │  市某處，以自動櫃員機轉帳方式，匯款2,700 元至該│
│      │              │                  │  帳戶內，適逢假期而於同月29日入帳。            │
│      │              │                  │2.於97年9月29日12時28 分許，在雅虎奇摩網站刊登販│
│      │              │                  │  售小人國門票之虛偽訊息，使子○○陷於錯誤下單得│
│      │              │                  │  標後，於同日12時26分許，在高雄市之中國信託商業│
│      │              │                  │  銀行，以自動櫃員機轉帳方式，匯款3,350 元至該帳│
│      │              │                  │  戶內。                                        │
│      │              │                  │3.於97年9月29日14時2分許，以「lin-huichan 」帳號│
│      │              │                  │  ，在雅虎奇摩網站刊登販售內衣及美髮慕斯之虛偽訊│
│      │              │                  │  息，使申○○陷於錯誤，下單得標後，依指示於同日│
│      │              │                  │  14時9分（起訴書誤載為7分）許，在彰化市住處，以│
│      │              │                  │  網路銀行自動櫃員機轉帳方式，匯款2,086 元至該帳│
│      │              │                  │  戶內。                                        │
│      │              │                  │4.於97年9月29 日，以「kelly38030」帳號，在雅虎奇│
│      │              │                  │  摩網站刊登販售吸塵器之虛偽訊息，使丑○○陷於錯│
│      │              │                  │  誤，下單得標後，依指示於同日16時43分許，在臺北│
│      │              │                  │  市某處，以自動櫃員機轉帳方式，匯款5,690 元至該│
│      │              │                  │  帳戶內。                                      │
│      │              │                  │5.於97年9 月29日，以「lavedersss」帳號，在雅虎奇│
│      │              │                  │  摩網站刊登販售屏東海生館門票之虛偽訊息，使歐東│
│      │              │                  │  哲陷於錯誤，下單得標後，依指示於同日22時44分（│
│      │              │                  │  起訴書誤載為42分）許，在臺中市住處，以中華郵政│
│      │              │                  │  WebATM轉帳方式，匯款2,300元至該帳戶內。       │
│      │              │                  │6.於97年9月30日9時36分許，在雅虎奇摩拍賣網站刊登│
│      │              │                  │  販售小人國門票之虛偽訊息，使甲○○陷於錯誤下單│
│      │              │                  │  得標後，依指示於同日9時55 分許，在高雄縣仁武鄉│
│      │              │                  │  仁雄路與澄合街口全家便利超商，以自動櫃員機轉帳│
│      │              │                  │  方式，匯款3,500元至該帳戶內。                 │
│      │              │                  │7.於97年9 月29日，在雅虎奇摩網站上刊登販售液晶電│
│      │              │                  │  視之虛偽訊息，使巳○○陷於錯誤下單得標後，依指│
│      │              │                  │  示於97年9月30日10時17分許，在臺北市住處，以網 │
│      │              │                  │  路銀行自動櫃員機轉帳方式，匯款9,940元至該帳戶 │
│      │              │                  │  內。                                          │
│      │              │                  │8.於97年9 月29日，在雅虎奇摩網站刊登販售自行車之│
│      │              │                  │  虛偽訊息，使地○○陷於錯誤下單得標後，依指示於│
│      │              │                  │  97年9月30日15時18分（起訴書誤載為15分）許，在 │
│      │              │                  │  桃園縣某郵局，以自動櫃員機轉帳方式，匯款20,500│
│      │              │                  │  元至該帳戶內。                                │
│      │              │                  │9.於97年9月30日1 時許，以「lavendersss」帳號，在│
│      │              │                  │  雅虎奇摩網站上刊登販售陶板屋餐券之虛偽訊息，使│
│      │              │                  │  玄○○陷於錯誤下單得標後，於同日下午3時16 分許│
│      │              │                  │  ，在台北縣三重市○○○路2 號台中商業銀行三重分│
│      │              │                  │  行，以無摺存款方式，存入3,100元至該帳戶內。   │
│      │              │                  │10.於97年9月30日，在雅虎奇摩網站刊登販售王品台塑│
│      │              │                  │   牛排餐券之虛偽訊息，使藍雅鈴陷於錯誤下單得標 │
│      │              │                  │   後，於同日下午3時59分許（起訴書誤載為56分許）│
│      │              │                  │   ，在臺北縣三重市郵局，以自動櫃員機轉帳方式， │
│      │              │                  │   匯款4,030元至該帳戶內。                      │
├───┼───────┼─────────┼────────────────────────┤
│ 1-2  │與編號1-1所示 │天○○向臺灣銀行員│1.於97年9月29 日，以「garychu-tw」帳號，在雅虎奇│
│      │帳戶係同時地交│林分行申設之帳號  │  摩網站刊登販售印表機之虛偽訊息，使辛○○陷於錯│
│      │付            │000000000000號帳戶│  誤下單得標後，依指示於同日下午3時18 分許，在高│
│      │              │                  │  雄市○鎮區○○路408 號中國信託商業銀行前鎮簡易│
│      │              │                  │  分行，以自動櫃員機轉帳方式，匯款1,470 元至該帳│
│      │              │                  │  戶內。                                        │
│      │              │                  │2.於97年9月28日20 時許，以「bj2008」帳號在露天拍│
│      │              │                  │  賣網站刊登販賣無敵翻譯電腦辭典之虛偽訊息，使官│
│      │              │                  │  佳慧陷於錯誤下單得標後，依指示於97 年9月29日22│
│      │              │                  │  時11 分許，在臺中縣龍井鄉○○○路171號，以自動│
│      │              │                  │  櫃員機轉帳方式，匯款4,500元至該帳戶內。       │
│      │              │                  │3.於97 年9月30日，以「ANDY630403」帳號，在雅虎奇│
│      │              │                  │  摩網站刊登販售暖風乾衣機之虛偽訊息，使丙○○陷│
│      │              │                  │  於錯誤下單得標後，依指示於同日11時45分（起訴書│
│      │              │                  │  誤載為47分）許，在臺北市○○區○○街10號統一超│
│      │              │                  │  商，以自動櫃員機轉帳方式，匯款1,050 元至該帳戶│
│      │              │                  │  內。                                          │
│      │              │                  │4.於97 年9月30日12時59分許，以「garychu-tw」帳號│
│      │              │                  │  ，在雅虎奇摩網站刊登販售掃譯筆之虛偽訊息，使高│
│      │              │                  │  崇烈陷於錯誤下單得標後，依指示於97 年10月1日13│
│      │              │                  │  時26分許，在彰化市台灣銀行，以自動櫃員機轉帳方│
│      │              │                  │  式，匯款3,050元至該帳戶內。                   │
│      │              │                  │5.於97 年9月28日15時許，以「tiger0000000」帳號，│
│      │              │                  │  在雅虎奇摩網站刊登販售液晶螢幕之虛偽訊息，使黃│
│      │              │                  │  葦畯陷於錯誤下單得標後，依指示於同日15時21分許│
│      │              │                  │  ，在臺北縣三重市某處，以自動櫃員機轉帳方式，匯│
│      │              │                  │  款3,600元至該帳戶內。                         │
│      │              │                  │6.於97 年9月29日19時20分許，在雅虎奇摩網站刊登販│
│      │              │                  │  售摺疊車之虛偽訊息，使丁○○陷於錯誤下單得標後│
│      │              │                  │  ，依指示於同日19時39分許，在臺南縣永康市○○路│
│      │              │                  │  157號統一超商，以自動櫃員機轉帳方式，匯款7,200│
│      │              │                  │  元至該帳戶內。                                │
│      │              │                  │7.於97 年9月30日13時許，以「garychu-tw」帳號，在│
│      │              │                  │  雅虎奇摩網站刊登販售學習辭典之虛偽訊息，使程冠│
│      │              │                  │  淵陷於錯誤下單得標後，於同日13時50分許，在臺南│
│      │              │                  │  縣永康市住○○○○路銀行自動櫃員機轉帳方式，匯│
│      │              │                  │  款1,610元至該帳戶內。                         │
│      │              │                  │8.於97 年9月29日，以「lin-huichan 」帳號，在雅虎│
│      │              │                  │  奇摩網站刊登販售摺疊腳踏車之虛偽訊息，使癸○○│
│      │              │                  │  陷於錯誤下單得標後，於同日14時35分許，在臺北縣│
│      │              │                  │  新莊市某處，以自動櫃員機轉帳方式，匯款1,550 元│
│      │              │                  │  至該帳戶內。                                  │
├───┼───────┼─────────┼────────────────────────┤
│ 2    │97年9月21日   │蕭國亨向合作金庫銀│1.於97年9月24 日，佯稱為中華電信股份有限公司員工│
│      │在彰化縣員林鎮│行員林分行申設之帳│  ，向壬○○詐稱其手機費用未繳將遭停用，復稱其身│
│      │火車站        │號0000000000000號 │  分證件遭詐騙集團盜用洗錢，需匯款始能解決，使林│
│      │              │帳戶              │  淑如陷於錯誤，依指示於同日下午2 時25分（起訴書│
│      │              │                  │  誤載為20 分）許，在臺中市○區○○路478號合作金│
│      │              │                  │  庫銀行中權分行，以無摺存款方式，存入60,000元至│
│      │              │                  │  該帳戶內。                                    │
├───┼───────┼─────────┼────────────────────────┤
│ 3    │97年9月21日後 │蔡一彰向中華郵政股│1.於97年10月14日，以「naii-huang」帳號，在雅虎奇│
│      │之97年9月底某 │份有限公司田尾郵局│  摩網站刊登販售液晶螢幕之虛偽訊息，使乙○○陷於│
│      │日            │申設之帳號        │  錯誤，於同日19時25分許，在臺北縣三重市住處，以│
│      │在彰化縣員林鎮│00000000000000號帳│  網路銀行自動櫃員機轉帳方式，匯款4,650 元至該帳│
│      │火車站        │戶                │  戶內。                                        │
│      │              │                  │2.於97 年10月14日，以「yedda6899」帳號，在雅虎奇│
│      │              │                  │  摩網站刊登販售液晶螢幕之虛偽訊息，使戌○○陷於│
│      │              │                  │  錯誤，於97年10月15日12時11分許，在臺北縣三峽鎮│
│      │              │                  │  中華路20 號旁，以自動櫃員機轉帳方式，匯款5,199│
│      │              │                  │  元至該帳戶內。                                │
│      │              │                  │3.於97年10月15日11時許，以「ling4745」帳號，在雅│
│      │              │                  │  虎奇摩網站刊登販售蓮香齋餐卷之虛偽訊息，使蕭佳│
│      │              │                  │  玲陷於錯誤，於97年10月16日15時39分許，在臺北市│
│      │              │                  │  松山區○○○路○段311號，以自動櫃員機轉帳方式，│
│      │              │                  │  匯款4,500元至該帳戶內。                       │
├───┼───────┼─────────┼────────────────────────┤
│ 4-1  │97年10月3 日前│午○○向華南商業銀│於97年10月3日上午10時42分許，假冒宙○○友人名義 │
│      │之97年10月初某│行員林分行申設之帳│「蘇家聖」向宙○○借款，使宙○○陷於錯誤，而依指│
│      │日            │號000000000000號帳│ 示於同日中午12時41分許，在臺中縣豐原市○○路519│
│      │在彰化縣員林鎮│戶                │ 號兆豐國際商業銀行，以自動櫃員機轉帳方式，匯款 │
│      │火車站        │                  │ 30,000元至該帳戶內。                           │
│      │              │                  │                                                │
├───┼───────┼─────────┼────────────────────────┤
│ 4-2  │與編號4-1 所示│宇○○向臺中商業銀│於97年10月11日，在雅虎奇摩網站刊登不實之物品銷售│
│      │帳戶係同時地交│行永靖分行申設之帳│廣告，使己○○陷於錯誤，與佯稱賣家之詐欺集團成員│
│      │付            │號000000000000000 │達成購物協定，而依指示匯款6500元至該帳戶內。    │
│      │              │號帳戶            │                                                │
│      │              │                  │                                                │
└───┴───────┴─────────┴────────────────────────┘
附表二：
┌──┬──────────────┬─────────────────┐
│編號│犯  罪  事  實              │主  文  欄                        │
├──┼──────────────┼─────────────────┤
│ 1  │如犯罪事實欄一之(一)所示竊盜犯│天○○竊盜，累犯，處有期徒刑參月。│
│    │行                          │                                  │
├──┼──────────────┼─────────────────┤
│ 2  │如附表一編號1-1、1-2所示販售│天○○幫助意圖為自己不法之所有，以│
│    │其本人申設臺中商業銀行員林分│詐術使人將本人之物交付，累犯，處有│
│    │行及臺灣銀行員林分行帳戶犯行│期徒刑肆月。                      │
├──┼──────────────┼─────────────────┤
│ 3  │如附表一編號2所示販售蕭國亨 │天○○幫助意圖為自己不法之所有，以│
│    │申設合作金庫銀行員林分行帳戶│詐術使人將本人之物交付，累犯，處有│
│    │犯行                        │期徒刑參月。                      │
├──┼──────────────┼─────────────────┤
│ 4  │如附表一編號3所示販售蔡一彰 │天○○幫助意圖為自己不法之所有，以│
│    │申設中華郵政股份有限公司田尾│詐術使人將本人之物交付，累犯，處有│
│    │郵局帳戶犯行                │期徒刑參月。                      │
└──┴──────────────┴─────────────────┘
┌───────────────────────────────────┐
│附表甲：竊盜部分之相關證據名稱及本案卷宗號數及頁次                    │
├──┬────────────────────────────────┤
│編號│證據名稱、卷宗號數及頁次                                        │
├──┼────────────────────────────────┤
│  1 │1.被害人午○○警詢筆錄【97年度偵字第11353號第6-10頁、第61-63頁】│
│    │2.被告天○○偵訊筆錄【98年度偵緝字第69號第65-66頁】             │
└──┴────────────────────────────────┘
┌───────────────────────────────────┐
│附表乙：幫助詐欺部分之相關證據名稱及本案卷宗號數及頁次                │
├───────────────────────────────────┤
│(一)附表一編號1-1部分                                                   │
├──┬────────────────────────────────┤
│編號│附表一編號1-1部分之證據名稱、卷宗號數及頁次                     │
├──┼────────────────────────────────┤
│ 01 │1.被害人庚○○警詢筆錄【97年度偵字第11235號第9頁】              │
│    │2.被告天○○偵訊筆錄（具結）【98年度偵緝字第71號第2-3、6-7頁】  │
│    │3.天○○台中商業銀行員林分行帳戶之基本資料及交易明細（下簡稱台中│
│    │  商銀帳戶）【97年度偵字第11235號第16-20頁】                    │
│    │4.被害人庚○○之報案三聯單【97年度偵字第11235號第28頁】         │
│    │5.被害人庚○○之匯款紀錄【97年度偵字第11235號第23頁】           │
│    │6.內政部警政署反詐騙案件紀錄表【97年度偵字第11235號第40頁】     │
├──┼────────────────────────────────┤
│ 02 │1.告訴人子○○警詢筆錄、偵訊筆錄（具結）【臺灣高雄地方法院檢察署│
│    │  檢察官97年度偵字第32894號偵查卷宗所附警詢筆錄第1-2頁、偵查卷宗│
│    │  第9-10頁，下簡稱雄檢】                                        │
│    │2.被告天○○偵訊筆錄（具結）【98年度偵緝字73號第2-3頁、98年度偵 │
│    │  緝字第70號第6-7頁】                                           │
│    │3.天○○台中商銀帳戶之基本資料及交易明細【97年度偵字第32894號附 │
│    │  警詢筆錄第14-18 頁】                                          │
│    │4.被害人子○○之報案三聯單【97年度偵字第32894號附警詢筆錄第21頁 │
│    │  】                                                            │
│    │5.被害人子○○匯款之中國信託自動櫃員機交易明細表                │
│    │ 【97年度偵字第32894號附警詢筆錄第10頁】                        │
│    │6.受理詐騙帳戶通報警示簡便格式表【97年度偵字第32894號附警詢筆錄 │
│    │  第20頁】                                                      │
│    │7.內政部警政署反詐騙案件紀錄表【97年度偵字第32894號附警詢筆錄第 │
│    │  19頁】                                                        │
├──┼────────────────────────────────┤
│ 03 │1.被害人申○○警詢筆錄【97年度偵字第11235號第10-11頁】          │
│    │2.被告天○○偵訊筆錄（具結）【98年度偵緝字第71號第2-3、6-7頁】  │
│    │3.天○○台中商銀帳戶之基本資料及交易明細                        │
│    │ 【97年度偵字第11235號第16-20頁】                               │
│    │4.被害人申○○之報案三聯單【97年度偵字第11235號第29頁】         │
│    │5.被害人申○○匯款之台新銀行自動櫃員機交易明細表                │
│    │ 【97年度偵字第11235號第22頁】                                  │
│    │6.受理詐騙帳戶通報警示簡便格式表【97年度偵字第11235號第34頁】   │
│    │7.內政部警政署反詐騙案件紀錄表【97年度偵字第11235號第42頁】     │
│    │8.受理各類案件紀錄表【97年度偵字第11235號第49頁】               │
├──┼────────────────────────────────┤
│ 04 │1.告訴人丑○○警詢筆錄【97年度偵字第11235號第7-8頁】            │
│    │2.被告天○○偵訊筆錄（具結）【98年度偵緝字第71號第2-3、6-7頁】  │
│    │3.天○○台中商銀帳戶之基本資料及交易明細                        │
│    │ 【97年度偵字第11235號第16-20頁】                               │
│    │4.被害人丑○○之報案三聯單【97年度偵字第11235號第27頁】         │
│    │5.被害人丑○○匯款之彰化銀行自動櫃員機交易明細表                │
│    │ 【97年度偵字第11235號第21頁】                                  │
│    │6.受理詐騙帳戶通報警示簡便格式表【97年度偵字第11235號第33頁】   │
│    │7.內政部警政署反詐騙案件紀錄表【97年度偵字第11235號第38頁】     │
│    │8.受理各類案件紀錄表【97年度偵字第11235號第48頁】               │
├──┼────────────────────────────────┤
│ 05 │1.告訴人酉○○警詢筆錄【97年度偵字第11235號第14-15頁】          │
│    │2.被告天○○偵訊筆錄（具結）【98年度偵緝字第71號第2-3、6-7頁】  │
│    │3.天○○台中商銀帳戶之基本資料及交易明細                        │
│    │ 【97年度偵字第11235號第16-20頁】                               │
│    │4.被害人酉○○之報案三聯單【97年度偵字第11235號第31頁】         │
│    │5.被害人酉○○匯款之中華郵政WebATM轉帳明細表                    │
│    │ 【97年度偵字第11235號第25頁】                                  │
│    │6.內政部警政署反詐騙案件紀錄表【97年度偵字第11235號第45頁】     │
├──┼────────────────────────────────┤
│ 06 │1.被害人甲○○警詢筆錄、偵訊筆錄（具結）【雄檢97年度偵字第32894 │
│    │  號附警詢筆錄第3- 4頁、97年度偵字第32894號第11-12頁】          │
│    │2.被告天○○偵訊筆錄（具結）【98年度偵緝字73號第2-3頁、98年度偵 │
│    │  緝字第70號第6-7頁】                                           │
│    │3.天○○台中商銀帳戶之基本資料及交易明細【97年度偵字第32894號附 │
│    │  警詢筆錄第14-18 頁】                                          │
│    │4.被害人甲○○之報案三聯單【97年度偵字第32894號附警詢筆錄第26頁 │
│    │  】                                                            │
│    │5.被害人甲○○匯款之台新銀行自動櫃員機交易明細表                │
│    │ 【97年度偵字第32894號附警詢筆錄第11頁】                        │
│    │6.受理詐騙帳戶通報警示簡便格式表【97年度偵字第32894號附警詢筆錄 │
│    │  第24頁】                                                      │
│    │7.內政部警政署反詐騙案件紀錄表【97年度偵字第32894號附警詢筆錄第 │
│    │  22-23 頁】                                                    │
├──┼────────────────────────────────┤
│ 07 │1.告訴人巳○○警詢筆錄【97年度偵字第11235號第5頁】              │
│    │2.被告天○○偵訊筆錄（具結）【98年度偵緝字第71號第2-3、6-7頁】  │
│    │3.天○○台中商銀帳戶之基本資料及交易明細                        │
│    │ 【97年度偵字第11235號第16-20頁】                               │
│    │4.被害人巳○○之報案三聯單【97年度偵字第11235號第26頁】         │
│    │5.被害人巳○○匯款之對帳單查詢列印紀錄【98年度偵緝字第71號第14頁│
│    │  】                                                            │
│    │6.受理詐騙帳戶通報警示簡便格式表【97年度偵字第11235號第32頁】   │
│    │7.內政部警政署反詐騙案件紀錄表【97年度偵字第11235號第36頁】     │
│    │8.受理各類案件紀錄表【97年度偵字第11235號第47頁】               │
├──┼────────────────────────────────┤
│ 08 │1.被害人地○○警詢筆錄【97年度偵字第11235號第12-13頁】          │
│    │2.被告天○○偵訊筆錄（具結）【98年度偵緝字第71號第2-3、6-7頁】  │
│    │3.天○○台中商銀帳戶之基本資料及交易明細                        │
│    │ 【97年度偵字第11235號第16-20頁】                               │
│    │4.被害人地○○之報案三聯單【97年度偵字第11235號第30頁】         │
│    │5.被害人地○○匯款之郵政自動櫃員機交易明細表                    │
│    │ 【97年度偵字第11235號第24頁】                                  │
│    │6.受理詐騙帳戶通報警示簡便格式表【97年度偵字第11235號第35頁】   │
│    │7.內政部警政署反詐騙案件紀錄表【97年度偵字第11235號第44頁】     │
│    │8.受理各類案件紀錄表【97年度偵字第11235號第50頁】               │
├──┼────────────────────────────────┤
│ 09 │1.被害人玄○○警詢筆錄【97年度偵字第32894號附警詢筆錄第5-7頁】  │
│    │2.被告天○○偵訊筆錄（具結）【98年度偵緝字73號第2-3頁、98年度偵 │
│    │  緝字第70號第6-7頁】                                           │
│    │3.天○○台中商銀帳戶之基本資料及交易明細【97年度偵字第32894號附 │
│    │  警詢筆錄第14-18 頁】                                          │
│    │4.被害人玄○○之報案三聯單【97年度偵字第32894號附警詢筆錄第31頁 │
│    │  】                                                            │
│    │5.被害人玄○○匯款之台中商業銀行無摺存款存入通知單              │
│    │ 【97年度偵字第32894號附警詢筆錄第12頁】                        │
│    │6.受理詐騙帳戶通報警示簡便格式表【97年度偵字第32894號附警詢筆錄 │
│    │  第29頁】                                                      │
│    │7.內政部警政署反詐騙案件紀錄表【97年度偵字第32894號附警詢筆錄第 │
│    │  27頁】                                                        │
│    │8.受理各類案件紀錄表【97年度偵字第32894號附警詢筆錄第30頁】     │
├──┼────────────────────────────────┤
│ 10 │1.被害人藍雅鈴警詢筆錄【97年度偵字第32894號附警詢筆錄第8-9頁】  │
│    │2.被告天○○偵訊筆錄（具結）【98年度偵緝字73號第2-3頁、98年度偵 │
│    │  緝字第70號第6-7頁】                                           │
│    │3.天○○台中商銀帳戶之基本資料及交易明細【97年度偵字第32894號附 │
│    │  警詢筆錄第14-18 頁】                                          │
│    │4.被害人藍雅鈴之報案三聯單【97年度偵字第32894號附警詢筆錄第37頁 │
│    │  】                                                            │
│    │5.被害人藍雅鈴匯款之郵政自動櫃員機交易明細表                    │
│    │ 【97年度偵字第32894號附警詢筆錄第13頁】                        │
│    │6.受理詐騙帳戶通報警示簡便格式表【97年度偵字第32894號附警詢筆錄 │
│    │  第34頁】                                                      │
│    │7.內政部警政署反詐騙案件紀錄表【97年度偵字第32894號附警詢筆錄第 │
│    │  32頁】                                                        │
│    │8.受理各類案件紀錄表【97年度偵字第32894號附警詢筆錄第36頁】     │
│    │9.被害人藍雅鈴就網拍遭詐騙所提網頁交易紀錄                      │
│    │ 【97年度偵字第32894號附警詢筆錄第35頁】                        │
├──┴────────────────────────────────┤
│(二)附表一編號1-2部分                                                   │
├──┬────────────────────────────────┤
│編號│證據名稱、卷宗號數及頁次                                        │
├──┼────────────────────────────────┤
│ 01 │1.被害人辛○○警詢筆錄【97年度偵字第11066號第3頁】              │
│    │2.被告天○○偵訊筆錄（具結）【98年度偵緝字70號第2-3頁、98 年度偵│
│    │  緝字第70號第6-7頁】                                           │
│    │3.天○○臺灣銀行帳戶之基本資料及交易明細【97年度偵字第11066號第 │
│    │  15-24頁】                                                     │
│    │4.被害人辛○○匯款之中國信託商業銀行自動櫃員機交易明細表【97 年 │
│    │  度偵字第11066號第14頁】                                       │
│    │5.內政部警政署反詐騙案件紀錄表【97年度偵字第11066號第28-29 頁】 │
│    │6.被害人辛○○就網拍遭詐騙所提網頁交易紀錄【97年度偵字第11066號 │
│    │  第26-27頁】                                                   │
├──┼────────────────────────────────┤
│ 02 │1.被害人戊○○警詢筆錄、偵訊筆錄（具結）【烏警偵字第0970006693號│
│    │  第3-5頁、中檢98年度偵字第284號第8頁】                         │
│    │2. 天○○台灣銀行帳戶之基本資料及交易明細【烏警偵字第0970006693 │
│    │   號第15-41頁】                                                │
│    │3.被害人戊○○之報案三聯單【烏警偵字第0970006693號第13頁】      │
│    │4.被害人戊○○匯款之中華郵政股份有限公司自動櫃員機儲戶交易明細表│
│    │ 【烏警偵字第0970006693號第12頁】                               │
│    │5.受理詐騙帳戶通報警示簡便格式表【烏警偵字第0970006693號第9頁】 │
│    │6.內政部警政署反詐騙案件紀錄表【烏警偵字第0970006693號第11 頁】 │
│    │7.受理各類案件紀錄表【烏警偵字第0970006693號第2頁】             │
│    │8.被害人戊○○就網拍遭詐騙所提網頁交易紀錄【烏警偵字第0970006693│
│    │  號第14頁】                                                    │
├──┼────────────────────────────────┤
│ 03 │1.被害人丙○○警詢筆錄【98年度偵字第487號第5-6頁】              │
│    │2.被告天○○偵訊筆錄（具結）【98年度偵緝字第72號第2-3、6-7 頁】 │
│    │3.天○○台灣銀行帳戶之基本資料及交易明細【98年度偵字第487 號第  │
│    │  14-42頁】                                                     │
│    │4.被害人丙○○匯款之中國信託存款存摺內頁、交易成功通知【98年度偵│
│    │  字第487號第54-56頁】                                          │
│    │5.受理詐騙帳戶通報警示簡便格式表【98年度偵字第487號第48頁】     │
│    │6.內政部警政署反詐騙案件紀錄表【98年度偵字第487號第49-50頁】    │
│    │7.受理各類案件紀錄表【98年度偵字第487號第51頁】                 │
│    │8.被害人丙○○就網拍遭詐騙所提網頁交易紀錄【98年度偵字第487號第 │
│    │  52、53、57-60頁】                                             │
├──┼────────────────────────────────┤
│ 04 │1.告訴人卯○○警詢筆錄【98年度偵字第800號第3-4頁】              │
│    │2.天○○臺灣銀行帳戶之基本資料及交易明細【98年度偵字第800 號第  │
│    │  11-22頁】                                                     │
│    │3.被害人卯○○之報案三聯單【98年度偵字第800號第5頁背面】        │
│    │4.被害人卯○○匯款之臺灣銀行自動櫃員機交易明細表【98年度偵字第  │
│    │  800號第6頁】                                                  │
│    │5.受理詐騙帳戶通報警示簡便格式表【98年度偵字第800號第8頁】      │
│    │6.內政部警政署反詐騙案件紀錄表【98年度偵字第800號第9頁】        │
│    │7.受理各類案件紀錄表【98年度偵字第800號第5頁】                  │
├──┼────────────────────────────────┤
│ 05 │1.被害人未○○警詢筆錄【中縣清警偵字第0980046261號第1-2頁】     │
│    │2.天○○台灣銀行帳戶之基本資料及交易明細【中縣清警偵字第        │
│    │  0000000000號第7-11頁】                                        │
│    │3.被害人未○○匯款之中國信託商業銀行自動櫃員機交易明細表【中縣清│
│    │  警偵字第0980046261號第6頁】                                   │
│    │4.受理詐騙帳戶通報警示簡便格式表【中縣清警偵字第0980046261 號第4│
│    │  頁背面】                                                      │
│    │5.內政部警政署反詐騙案件紀錄表【中縣清警偵字第0980046261號第5頁 │
│    │  】                                                            │
│    │6.被害人未○○就網拍遭詐騙所提網頁交易紀錄【中檢98年度偵字第3970│
│    │  號第14、15頁】                                                │
├──┼────────────────────────────────┤
│ 06 │1.被害人丁○○警詢筆錄【南縣永警偵字第0970022132號第3頁】       │
│    │2.天○○台灣銀行帳戶之基本資料及交易明細【南縣永警偵字第        │
│    │  0000000000號第13-37頁】                                       │
│    │3.被害人丁○○匯款之中國信託商業銀行自動櫃員機交易明細表【南縣永│
│    │  警偵字第0970022132號第12頁】                                  │
│    │4.被害人丁○○之報案三聯單【南縣永警偵字第0970022132號第43 頁】 │
│    │5.受理詐騙帳戶通報警示簡便格式表【南縣永警偵字第0970022132 號第 │
│    │  44頁】                                                        │
│    │6.內政部警政署反詐騙案件紀錄表【南縣永警偵字第0970022132號第45頁│
│    │  】                                                            │
│    │7.受理各類案件紀錄表【南縣永警偵字第0970022132號第42頁】        │
├──┼────────────────────────────────┤
│ 07 │1.被害人辰○○警詢筆錄及其父親程正雄偵訊筆錄【南縣永警偵字第    │
│    │  0000000000號第30頁、南檢98年度核交字第24號偵查卷宗第43頁】    │
│    │2.天○○台灣銀行帳戶之基本資料及交易明細【南縣永警偵字第        │
│    │  0000000000號第44-68頁】                                       │
│    │3.被害人辰○○匯款之郵局存摺內頁【南縣永警偵字第0970022575 號第 │
│    │  41頁】                                                        │
│    │4.被害人辰○○之報案三聯單【南縣永警偵字第0970022575號第43 頁】 │
│    │5.受理詐騙帳戶通報警示簡便格式表【南縣永警偵字第0970022575 號第 │
│    │  32頁】                                                        │
│    │6.內政部警政署反詐騙案件紀錄表【南縣永警偵字第0970022575號第    │
│    │  33-34頁】                                                     │
│    │7.被害人辰○○就網拍遭詐騙所提網頁交易紀錄【97年度偵字第11066號 │
│    │  第26-27頁】                                                   │
├──┼────────────────────────────────┤
│ 08 │1.被害人癸○○警詢筆錄【98年度偵字第1838號第3-4頁】             │
│    │2.天○○臺灣銀行帳戶之基本資料及交易明細【98年度偵字第1838 號第 │
│    │  5-13頁】                                                      │
├──┴────────────────────────────────┤
│(三)附表一編號2部分                                                     │
├──┬────────────────────────────────┤
│編號│證據名稱、卷宗號數及頁次                                        │
├──┼────────────────────────────────┤
│ 01 │1.被害人壬○○警詢筆錄【97年度偵字第10264號第8-9頁】            │
│    │2.被告天○○偵訊筆錄（具結）【97年度偵字10264號第6-7頁、98年度偵│
│    │  緝字第69號第19-20、29-31頁】                                  │
│    │3.證人蕭國亨警詢筆錄、偵訊筆錄【97年度偵字第10264號第4-5頁、第49│
│    │  -50頁、第62-63頁】                                            │
│    │4.蕭國亨之合作金庫帳戶之基本資料及交易明細【97年度偵字第10264號 │
│    │ 第13-14頁、26-28頁】                                           │
│    │5.被害人壬○○之報案三聯單【97年度偵字被害人壬○○之報案三聯單【│
│    │  第10264號第11頁】                                             │
│    │6.被害人壬○○匯款之存款憑條【97年度偵字第10264號第10頁】       │
│    │7.內政部警政署反詐騙案件紀錄表【97年度偵字第10264號第12頁】     │
├──┴────────────────────────────────┤
│(四)附表一編號3部分                                                     │
├──┬────────────────────────────────┤
│編號│證據名稱、卷宗號數及頁次                                        │
├──┼────────────────────────────────┤
│ 01 │1.被害人乙○○警詢筆錄、偵訊筆錄（具結）【板檢98年度偵字第4012號│
│    │  第7-8頁、第31- 32頁】                                         │
│    │2.證人蔡一彰警詢筆錄【板檢98年度偵字第4012號第4-6頁】           │
│    │3.蔡一彰之田尾郵局帳戶之基本資料及交易明細【板檢98年度偵字第4012│
│    │ 號第18-20頁】                                                  │
│    │4.被害人乙○○匯款之存摺內頁、中國信託交易明細表【板檢98年度偵字│
│    │ 第4012號第14-15頁】                                            │
│    │5.被害人乙○○就網拍遭詐騙所提網頁交易紀錄【板檢98年度偵字第4012│
│    │ 號第9-13頁】                                                   │
├──┼────────────────────────────────┤
│ 02 │1.被害人戌○○警詢筆錄、偵訊筆錄（具結）【板檢98年度偵字第1066號│
│    │  第4-5頁、第21- 22頁】                                         │
│    │2.證人蔡一彰警詢筆錄、偵訊筆錄（具結）【板檢98年度偵字第1066號第│
│    │  2-3頁、彰檢98 年度偵字第1638號第17-19頁】                     │
│    │3.蔡一彰之田尾郵局帳戶之基本資料及交易明細【板檢98年度偵字第1066│
│    │  號第6-8頁】                                                   │
│    │4.被害人戌○○匯款之華南商業銀行自動櫃員機交易明細表【板檢98年度│
│    │  偵字第1066號第11頁】                                          │
│    │5.受理詐騙帳戶通報警示簡便格式表【板檢98年度偵字第1066號第9頁】 │
│    │6.內政部警政署反詐騙案件紀錄表【板檢98年度偵字第1066號第10頁】  │
│    │7.被害人戌○○就網拍遭詐騙所提網頁交易紀錄【板檢98年度偵字第1066│
│    │  號第13頁】                                                    │
├──┼────────────────────────────────┤
│ 03 │1.被害人亥○○警詢筆錄、偵訊筆錄（具結）【板檢98年度偵字第4012號│
│    │  第16-17頁、第31 -32頁】                                       │
│    │2.證人蔡一彰警詢筆錄【板檢98年度偵字第4012號第4-6頁】           │
│    │3.蔡一彰之田尾郵局帳戶之基本資料及交易明細【板檢98年度偵字第4012│
│    │  號第18-20頁】                                                 │
├──┴────────────────────────────────┤
│(五)附表一編號4-1部分                                                   │
├──┬────────────────────────────────┤
│編號│證據名稱、卷宗號數及頁次                                        │
├──┼────────────────────────────────┤
│ 01 │1.被害人宙○○警詢筆錄【97年度偵字第11353號第13-14頁】          │
│    │2.證人午○○警詢筆錄、偵訊筆錄【97年度偵字第11353號第6-10頁、第 │
│    │  61-63 頁】                                                    │
│    │3.證人葉俊清警詢筆錄【97年度偵字第11353號第11-12頁】            │
│    │4.被告天○○偵訊筆錄（具結）【97年度偵字第11353號第65-66頁】    │
│    │5.午○○之華南銀行帳戶之基本資料及交易明細【97年度偵字第11353號 │
│    │  第20-22頁】                                                   │
│    │6.被害人宙○○匯款之兆豐國際商業銀行自動櫃員機交易明細表【97年度│
│    │  偵字第11353號第28頁】                                         │
│    │7.受理詐騙帳戶通報警示簡便格式表【97年度偵字第11353號第27頁】   │
│    │8.內政部警政署反詐騙案件紀錄表【97年度偵字第11353號第25-26頁】  │
│    │9.華南商業銀行員林分行及第一商業銀行台中分行檢送之提款畫面【97年│
│    │  度偵字第11353號第73-83頁、第88-997年度偵字第11353號第73-834頁 │
│    │  】                                                            │
├──┴────────────────────────────────┤
│(六)附表一編號4-2部分                                                   │
├──┬────────────────────────────────┤
│編號│證據名稱、卷宗號數及頁次                                        │
├──┼────────────────────────────────┤
│ 01 │1.被害人宇○○偵訊筆錄【98年度交查字第371號第33、34頁 】        │
│    │2.被害人己○○警詢筆錄【98年度交查字第371號第7、8頁 】          │
│    │3.宇○○之台中商業銀行帳戶之基本資料及交易明細【98年度交查字第  │
│    │  371號第13-16頁】                                              │
│    │4.被害人己○○匯款交易明細表【98年度交查字第371號第9頁】        │
└──┴────────────────────────────────┘


司法院資訊處製作；財團法人民間司法改革基金會備份。
